# 同一控制下合并的初始投资成本的理解

提问人：jun2029 时间：2014-08-12 22:01:11
另一方面举例兼提问：
A公司为最终控制方；B公司原持有C公司100%股权计 100 元（假设与C公司净资产相等），因某原因对C公司的长期股权投资计提了30 元减值准备；根据股权交易合同，B公司将C公司的股权转让给同一集团的兄弟D公司。
请问D公司在根据同一控制下企业合并取得长期股权投资的方式确认子公司投资成本时，是否要考虑B公司原计提的减值准备 30 元？
谢谢~

回答人：chenyiwei
C公司自身是否对非流动资产计提了减值准备？在C公司自身已经足额提取减值准备的前提下，D对C投资的初始成本仍按取得C的帐面净资产份额（当然是扣除C自身计提的减值准备之后的）计量。

提问人：jun2029 时间：2014-08-12 23:11:59
回复陈老师，C公司本身并未对非流动资产计提减值准备，而是B公司认为C公司的经营业绩远远未达预期且对未来盈利状况不乐观而计提的长投减值准备。

回答人：chenyiwei
这种情况不合理。建议首先了解B的管理层和C的管理层对于C的可收回金额的估计出现重大偏差的原因，尽可能消除该偏差。